【裁判字號】    96,訴,5585
【裁判日期】    970620
【裁判案由】    毒品危害防制條例
【裁判全文】
臺灣高雄地方法院刑事判決              96年度訴字第5585號
公  訴  人  臺灣高雄地方法院檢察署檢察官
被      告  丙○○
選任辯護人  陳旻沂律師
            陳建欽律師
            邱明政律師
被      告  甲○○
選任辯護人  許惠珠律師
            陳正達律師
被      告  壬○○
選任辯護人  陳魁元律師
被      告  戊○○
                    現於臺灣高雄第二監獄
選任辯護人  李衍志律師
被      告  癸○○
選任辯護人  吳建勛律師
            陳慧錚律師
            鄭旭廷律師
被      告  丑○○
                    (
            庚○○
            辛○○
前列三人共同
選任辯護人  柳聰賢律師
被      告  己○○
被      告  子○○
被      告  寅○○
                    之2
前列三人共同
選任辯護人  本院公設辯護人丁○○
上列被告因毒品危害防制條例案件，經檢察官提起公訴（96年度
偵字第26071 號），本院判決如下：
    主  文
丙○○、丑○○、庚○○、子○○、寅○○共同製造第二級毒品
，未遂；丙○○處有期徒刑拾貳年，禠奪公權捌年；丑○○處有
期徒刑伍年；庚○○、子○○、寅○○各處有期徒刑肆年。扣案
如附表所示之物均沒收。
辛○○、己○○共同製造第二級毒品，未遂，均累犯，各處有期
徒刑肆年陸月。扣案如附表所示之物均沒收。
甲○○、壬○○、癸○○幫助共同製造第二級毒品，未遂；甲○○處有期徒刑貳年；壬○○處有期徒刑貳年陸月；癸○○處有期
徒刑貳年，幫助製造第二級毒品所得財物新臺幣伍萬元沒收，如
全部或一部不能沒收時，以其財產抵償之。
戊○○幫助共同製造第二級毒品，未遂，累犯，處有期徒刑參年
。
    事  實
一、(一)戊○○前於民國92年間因竊盜、傷害案件，經臺灣臺南地
    方法院92年度新簡字第204 號、台灣高等法院台南分院92年
    度上更一字第21號分別判處有期徒刑3 月、4 月，經定應執
    行刑6 月確定，甫於92年8 月28日易科罰金執行完畢；辛○○於93年間因公共危險案件，經本院93年度交簡字第2964號
    判處有期徒刑4 月確定，於94年1 月28日易科罰金執行完畢
    ；己○○於95年間因賭博案件，經臺灣臺南地方法院判處有
    期徒刑4 月確定，甫於95年8 月31日易科罰金執行完畢。
    (二)丙○○（綽號「大胖仔」）及丑○○、庚○○、辛○○、
    己○○、子○○、寅○○均明知甲基安非他命係毒品危害防
    制條例第2 條第2 項第2 款所列之第二級毒品，不得製造，
    竟共同基於製造第二級毒品甲基安非他命之犯意聯絡，由丙○○統籌第二級毒品甲基安非他命製造之全盤事宜及所需材
    料及資金，委由丑○○找尋參與製造毒品之人，丑○○則聯
    絡寅○○、己○○、庚○○、辛○○、子○○，並以附表編
    號6 至編號14之行動電話作為聯絡工具，由丙○○提供每次
    新臺幣（下同）3 萬元至6 萬元不等之代價僱用庚○○、辛○○、己○○、子○○、寅○○，共同參與製造第二級毒品
    甲基安非他命事宜。而甲○○、壬○○、戊○○、癸○○均
    明知丙○○等人係製造甲基安非他命，而基於幫助製造甲基
    安非他命之故意，於96年5 月、6 月間甲○○在高雄縣甲仙
    鄉「辣媽檳榔攤」內引介丙○○與壬○○相識，由丙○○請
    託壬○○探詢有無工寮可供製造第二級毒品甲基安非他命之
    處所，約定事成之後交付20萬元與壬○○作為報酬。嗣由壬○○、甲○○共同向癸○○覓得場地，乃由丙○○交付5 萬
    元供由壬○○與戊○○出面向癸○○洽談租地事宜，終以每
    日5 萬元之代價向癸○○租用其所有位於臺南縣南化鄉○○
    村○○里○段竹寮筍附近工寮作為製造第二級毒品甲基安非
    他命之地點。
    (三)嗣丙○○於不詳時、地，向姓名年籍均不詳者購置麻黃素
    原料及購買製造第二級毒品甲基安非他命之化學原料、器材
    、設備交予戊○○，再由戊○○指示癸○○提供車輛先行載
    運製造毒品器具等物前往製毒地點。癸○○於96年9 月7 日
    下午某時許，駕駛四輪傳動車輛搭載庚○○、辛○○、子○○、己○○、寅○○等人至上址工寮內製造第二級毒品甲基
    安非他命，現場由丑○○、庚○○、辛○○指揮製毒事宜，
    己○○、寅○○、子○○則分別聽從丑○○、庚○○、辛○○指示，將第二級毒品安非他命原料（即鹽酸麻黃素）經鹵
    化反應製成氯假麻黃鹼（即俗稱粗胚）及至翌日凌晨5 時許
    完成第一階段之製造後，辛○○及癸○○滯留工寮清理現場
    ，並將製毒工具搬上癸○○所有車輛上欲載往不詳處所；丑
    ○○、庚○○、子○○、己○○、寅○○則共乘車牌號碼ZD
    －4941號自用小客車，載運上開已製造完成之第二級毒品安
    非他命半成品（即氯 (假)麻 黃鹼）前往高雄縣甲仙鄉某中
    油加油站，欲交付與姓名年籍不詳之人。嗣於96年9 月8日
    清晨6 時20分許，為行政院海岸巡防署南部地區巡防局台南
    縣機動查緝 (下稱行政院海岸巡防署南部地區巡防局)及高
    雄縣政府警察局所組成專案小組成員，在臺南縣南化鄉關山
    村關山15號橋旁之產業道路上當場查獲，並於該自用小客車
    後車箱查獲第二級毒品安非他命半成品即氯 (假)麻 黃鹼5
    大包（毛重共計112 公斤），及於本案扣案之醋酸桶採集第
    二級毒品安非他命半成品麻黃鹼2 小包（驗前總毛重1.19公
    克）。復經丑○○、庚○○、子○○、己○○、寅○○帶同
    警方前往臺南縣南化鄉○○村○○里○段竹筍寮之工寮內，
    而查獲留滯現場之辛○○、癸○○，並扣得如附表所示之物
    。
二、案經行政院海岸巡防署南部地區巡防局移送臺灣高雄地方法
    院檢察署檢察官偵查起訴。
    理  由
壹、證據能力部分:
    按被告以外之人於審判外之言詞或書面陳述，除法律有規定
    者外，不得作為證據，刑事訴訟法第159 條第1 項定有明文
    。又被告以外之人於審判外之陳述，雖不符前4 條之規定，
    而經當事人於審判程式同意作為證據，法院審酌該言詞陳述
    或書面陳述作成時之情況，認為適當者，亦得為證據。當事
    人、代理人或辯護人於法院調查證據時，知有第159 條第1
    項不得為證據之情形，而未於言詞辯論終結前聲明異議者，
    視為有前項之同意，刑事訴訟法第159 條之5 亦定有明文。
    經查，本判決下列所引用之各該被告以外之人於審判外之言
    詞及書面陳述，檢察官及被告4 人於本院審判程序，均同意
    此部分之證據有證據能力，本院審酌上開證據資料製作時之
    情況，尚無違法不當及證明力明顯過低之瑕疵，亦認為以之
    作為證據應屬適當，故揆諸前開規定，爰依刑事訴訟法第15
    9 條之5 規定，認前揭證據資料均有證據能力。
貳、實體部份:
一、訊據被告丑○○、庚○○、辛○○、己○○、子○○、寅○○等人，均對於共同製造第二級毒品甲基安非他命未遂之犯
    行坦承不諱；被告甲○○、壬○○、癸○○則對於明知被告
    丙○○、丑○○、辛○○等人製造第二級毒品，仍基於幫助
    製造甲基安非他命之故意，由被告甲○○、壬○○共同向被
    告癸○○覓得製造安非他命之場所，而幫助被告丙○○等人
    製造第二級毒品甲基安非他命未遂之犯行坦承不諱；被告丙○○則矢口否認有何共同製造第二級毒品甲基安非他命之犯
    行，辯稱: 伊係受姓名、年籍均不詳，綽號「亮哥」之指示
    請託被告壬○○探詢製造甲基安非他命之處所，伊原本請被
    告壬○○承租之芒果園後來並沒有租成後，就由「亮哥」與
    被告壬○○聯絡，本案被查獲之台南縣南化鄉竹筍寮之工寮
    並非伊委由被告壬○○向被告癸○○承租云云；被告戊○○
    亦矢口否認有何幫助製造第二級毒品安非他命之犯行，辯稱
    : 被告壬○○要伊帶丑○○等人進去工寮及幫忙搬桶子等工
    具，第二天也幫忙搬東西到被告癸○○車上，但是伊並不知
    道那是製造甲基安非他命的工具云云。經查:
(一)被告丙○○、丑○○、庚○○、辛○○、己○○、子○○、寅
  ○○共同製造第二級毒品甲基安非他命部分:
1、被告丑○○、庚○○、辛○○、己○○、子○○、寅○○基
   於製造第二級毒品甲基安非他命之共同犯意聯絡，於96 年9
   月7 日前往台南縣南化鄉○○村○○里○段竹筍寮附近工寮
   ，將第二級毒品安非他命原料（即鹽酸麻黃素）經鹵化反應
   製成氯假麻黃鹼（即俗稱粗胚），於96年9 月8 日凌晨5 時
   許完成第一階段之製造事宜，而共同製造第二級毒品甲基安
   非他命未遂之犯行，業據證人即共同被告庚○○、辛○○、
   己○○、子○○、寅○○等人證述明確（見偵卷第16頁、第
   28 頁 、第34頁、第38頁、第91頁），核與被告丑○○、庚○○、辛○○、己○○、子○○、寅○○自承之事實相符，
   且被查扣附表編號1 至編號5 之甲基安非他命半成品鑑定結
   果，經檢視均為黃色粉末，均檢出Chloro(pseudo)ephedrine
    (氯【假】麻黃鹼，可作為合成甲基安非他命之中間產物)成
   份，驗前總毛114055公克，共取0.37公克鑑定用罄，總餘112
   677. 23 公克；另扣案編號5-1 之甲基安非他命半成品，經
   檢視均為白色粉末，檢出毒品先驅原料麻黃鹼（Ephedrine）
   成份，驗前總毛重1.19公克，包裝塑膠袋總重約1.12公克，
   共取0.03公克鑑定用罄，總餘0.04公克等節，有內政部警政
   署刑事警察局96年10月11日刑鑑字第0960142943號、96年11
   月1 日刑鑑字第0960157459號鑑定書在卷可參（見警卷第226
   頁、第265 頁），則被告丑○○、庚○○、辛○○、己○○
   、子○○、寅○○共同製造第二級毒品甲基安非他命未遂之
   事實已堪認定。
2、被告丙○○雖矢口否認共同製造甲基安非他命之犯行，並以
   前詞置辯，惟查: 證人即共同被告壬○○於偵查中證稱: 就
   是被告丙○○（大胖）拿5 萬元給伊，要伊拿給被告癸○○
   ，是被告甲○○叫被告丙○○「大胖」的；伊與被告丙○○
   、甲○○吃過2 次東西，第1 次是在甲仙的街上吃山產，被
   告丙○○、甲○○要伊問人哪裡可以租工寮，若可以整座山
   用租的也沒關係，第2 次見面就吃冰聊天，一直問說有無找
   到；被告丙○○、甲○○要伊約被告癸○○去工寮，但被告
   癸○○後來帶誰上去看工寮的，伊並不知道，是被告丑○○
   後來到檳榔攤找伊，伊才知道被告丑○○是被告丙○○叫來
   山上製毒的人等語（見警3 卷第139 頁至第141 頁；偵3 卷
   第96頁至第99頁）；「大胖」就是丙○○，「何仔」是甲○○，是被告甲○○叫丙○○「大胖」的；「何仔」介紹「大
   胖」與伊認識（見偵3 卷第4 頁、第87頁、第97頁至第99頁
   ；警3 卷第136 頁至第138 頁）；核與證人即共同被告甲○○證述: 伊共與被告丙○○去檳榔攤找被告壬○○2 次，第2
   次去找被告壬○○時，被告丙○○有拿5 萬元給被告壬○○
   等語，及於本院陳述: 伊介紹被告丙○○與被告壬○○認識
   的時候，沒有別人在場，這個案子就只有伊和被告丙○○請
   被告壬○○找土地等語相符（參偵4 卷第48頁、第49頁），
   足認被告丙○○確係經由被告甲○○之介紹後，請託被告壬○○尋覓製造毒品之地點，並當面交付承租製毒地點之租金5
   萬元與被告壬○○甚明。
3 、參以證人即共同被告丑○○於本院審理中證稱: 伊受僱於「
   大胖」製造毒品，沒有見過被告甲○○，「大胖」就是被告
   丙○○，之前筆錄沒有說是因為不好意思說出來；被告丙○○要伊找大約5 、6 個人說要製造安非他命，只有要伊負責
   找人，說1 個人1 個晚上5 萬元，1 個晚上就可以，場地、
   租金的事都沒有提到，原料、器具是誰準備的也不清楚，96
   年9 月8 日離開時已經做到粉狀的粗胚階段，還沒有到成品
   ，伊與被告丙○○並沒有嫌隙、糾紛等語；伊去工寮時，那
   些製毒的器具、原料都在那邊了，是「大胖」叫伊去那邊工
   作的；伊和「大胖」都是見面談的，負責人為「大胖」，「
   大胖」聯絡伊之後，伊聯絡被告庚○○、辛○○、己○○、
   寅○○、子○○共同上山製造甲基安非他命；「大胖」帶伊
   去認識路、看路線跟工寮，當時工寮已經選定，就是後來製
   毒的地點；96年9 月7 日伊與其他共同製毒的被告在上工寮
   的那個路口等被告癸○○；因「大胖」在被查獲前2 、3 天
   跟伊說4 點要到那個路口就會有人來載等語明確（見本院卷
   二第255 頁、第258 頁至第260 頁；偵一卷第18頁至第21頁
   、第273 頁至第279 頁），則證人丑○○之前揭證述與證人
   壬○○之前開證詞均不約而同一致指述被告丙○○於本件製
   造第二級毒品犯行之實施居於重要之地位，且「大胖」即為
   被告丙○○一節，亦據證人即共同被告壬○○於偵查中證述
   綦詳，已見前述，則證人即共同被告丑○○於本院審理中證
   稱「大胖」即為被告丙○○應非子虛。綜上所述，被告丙○○確有請託被告甲○○、壬○○尋覓製毒場所，並委由被告
   壬○○交付承租工寮之租金與被告癸○○後，將製毒之器具
   、原料以不詳之方式放置於製毒地點，並請被告壬○○聯絡
   被告癸○○前往約定地點將參與製毒之人員載往製毒工寮；
   復交代被告丑○○聯絡前往參與製造毒品之被告，約定前往
   製毒之時間。雖被告丙○○一再辯稱被告壬○○承租製毒工
   寮係受「亮哥」所託，然觀諸被告壬○○於警詢、偵查中，
   均未曾提及有綽號「亮哥」之人與其接觸，且證人即共同被
   告丑○○於偵查中陳稱「大胖」就是「阿亮」，伊筆錄上所
   說「大胖」與「阿亮」是同一人等語（見偵一卷第87頁至第
   88頁；第160 頁至第161 頁），則綽號「亮哥」之人是否另
   有其人，實足懷疑，準此，被告丙○○前揭辯解顯係卸責之
   詞，殊非可採。
4、再被告丙○○於本院審理中亦自承被告壬○○之交保金係由
   其所墊付，因為發生事情之後怕被告壬○○把伊供出來等語
   （見本院卷第236 頁），核與證人即共同被告甲○○證稱:
   因為被告丙○○自己在製毒，而製毒場所是被告丙○○透過
   被告壬○○去租的，所以被告壬○○交保金20萬元，被告丙○○本來就應該幫她出等語（見偵4 卷第45頁至第50頁）相
   符，足徵被告丙○○因擔心遭被告壬○○供出，而提供20萬
   元供被告壬○○交保；佐以被告丑○○於偵查中陳述: 「大
   胖」的綽號叫「阿亮」，住在鼎中路，因為「大胖」約伊在
   那邊見面過，指認車號YS-1960 號的車就是「大胖」的車（
   見偵一卷第87頁至第88頁；第160 頁至第161 頁），再證人
   即高雄市○○區○○街39號保全人員陳資生於警詢中陳述:
   伊不知道YS-1960 號車子的車主是誰，但有聽說使用人是車
   主老公的弟弟，車主住在高雄市○○區○○街223 號9 樓等
   語（見偵一卷第166 頁），參以居住於高雄市○○區○○街
   223 號9 樓住戶黃靜慧亦自承車號YS-1960 號車輛係綽號「
   包仔」交由其保管，而黃靜慧之配偶李百章即為被告丙○○
   之兄等節，有口卡片2 紙、李百章之全戶戶籍資料可稽（見
   偵一卷第177 頁、第180 頁、第188 頁），足徵證人即共同
   被告丑○○於本院審理中證稱「大胖」即為被告丙○○之情
   ，殊非全然無據。則被告丙○○雖未參與實施製造第二級毒
   品甲基安非他命之構成要件行為，然綜觀其請託被告壬○○
   租地，並提供租地之金額5 萬元、聯絡被告丑○○找尋製毒
   工人上山，並應允給予製毒報酬、提供被告壬○○之交保金
   等情觀之，被告丙○○顯隱身於幕後而主導本件製造第二級
   毒品之犯罪，並對於本件犯罪具有支配之地位，而為本件製
   造第二級毒品之共謀共同正犯至明。
(二)被告甲○○、壬○○、癸○○、戊○○幫助共同製造第二級毒
  品甲基安非他命部分:
1、被告甲○○、壬○○、癸○○均明知被告丙○○等人製造第
   二級毒品甲基安非他命，仍基於幫助之故意由被告甲○○介
   紹被告丙○○與被告壬○○認識後，由丙○○請託被告壬○○尋覓製造甲基安非他命之地點，並由被告壬○○向被告癸○○承租台南縣南化鄉○○村○○里○段竹筍寮附近工寮等
   情，業據被告甲○○、壬○○、癸○○3 人自承不諱，且證
   人即共同被告丙○○證述: 伊與被告壬○○在租地之前不認
   識，是透過被告甲○○介紹認識的，被告甲○○介紹租地的
   過程並沒有好處；被告甲○○除了幫伊和被告壬○○聯繫外
   ，並無幫忙處理其他事情等語（見本院卷第237 頁）；證人
   即共同被告癸○○證稱: 台南縣南化鄉○○村○○里○段竹
   筍寮附近工寮係由伊出租，都是被告壬○○與伊接觸，製造
   毒品的人託被告壬○○請伊幫忙從路口載運工人及東西進入
   工寮等語（見本院卷第251 頁、第252 頁）；證人即共同被
   告丑○○證稱:96 年8 月初伊和「大胖」去看製毒的工寮，
   當時伊第一次見到被告癸○○，該次只有伊和「大胖」去看
   ，並沒有和被告癸○○約等語（見本院卷二第257 頁）；及
   證人即共同被告壬○○證稱:96 年8 月時被告癸○○答應要
   租工寮，被告丙○○拿了5 萬元給伊，說是租工寮的報酬，
   伊轉交給被告癸○○等語（參偵三卷第4頁） ，足證被告甲○○、壬○○、癸○○等人於本案行為之分擔均止於對於被
   告丙○○等人製造第二級毒品甲基安非他命之犯行予以助力
   ，而參與實施製造甲基安非他命構成要件以外之行為；再按
   行為人所參與者係犯罪構成要件以外之行為，究屬共同正犯
   或幫助犯，端賴其主觀犯意為斷，如僅基於幫助他人犯罪之
   犯意，而以構成要件以外之行為，提供行為人實施犯罪構成
   要件行為之助力，以遂行為人犯罪之目的，則屬幫助犯。而
   本件被告甲○○介紹被告丙○○及壬○○認識，並無證據證
   明其因此而獲利，被告壬○○與被告甲○○約定事成後其可
   獲得20萬元之利益，及被告癸○○租用工寮獲得5 萬元之利
   益，均堪認定係屬居間找尋土地或租地之對價，相較於本案
   被查獲之甲基安非他命半成品5 大包（毛重共計約112 公斤
   ），相較於如製成甲基安非他命既遂所能獲取之利益，渠等
   分配獲利之價值顯不相當，足認被告甲○○、壬○○、癸○○主觀上係以幫助之意思，對於被告丑○○等人製造甲基安
   非他命之犯行資以助力無訛，是被告甲○○、壬○○、癸○○均應論以製造甲基安非他命之幫助犯。
2、被告戊○○基於幫助製造第二級毒品甲基安非他命之故意，
   與被告壬○○一同前往察看欲向被告癸○○承租之土地，且
   96年9 月6 日被告戊○○及癸○○一同將製毒器具及參與製
   造甲基安非他命之被告載入工寮之情，業據共同被告丑○○
   陳稱: 被告戊○○、癸○○有載渠等去查獲地點等語（見本
   院卷第260 頁）；及證人即共同被告癸○○於偵查中證稱:
   被告戊○○有跟伊說要製毒，96年9 月7 日被告戊○○要伊
   載被告戊○○的朋友到工寮製造安非他命，被告戊○○確實
   知道要製毒，伊出租土地給被告壬○○及戊○○時，被告壬○○及戊○○就已經說的很清楚了等語（見偵一卷第6 頁至
   第8 頁、第10頁至第13頁），則被告戊○○否認知悉所搬運
   之器具係製毒工具，殊無可採。
(三)綜上所述，本件事證明確，被告丙○○、丑○○、庚○○、辛○○、己○○、子○○、寅○○共同製造第二級毒品甲基安非
  他命未遂犯行，及被告甲○○、壬○○、戊○○、癸○○幫助
  製造第二級毒品未遂犯行，事證已臻明確，上開被告犯行均堪
  認定，自應依法論科。
二、按甲基安非他命為毒品危害防制條例第2 條第2 項第2 款所
    規定之第二級毒品，不得持有、製造、施用、販賣，被告丙○○、丑○○、庚○○、辛○○、己○○、子○○、寅○○
    著手製造甲基安非他命之行為，於製得毒品先驅原料麻黃鹼
    （Ephedrine） ，尚未製得可供施用之高純度甲基安非他命
    結晶即為警查獲，核前開被告所為，均係犯毒品危害防制條
    例第4 條第6 項、第2 項之製造第二級毒品未遂罪；而被告
    甲○○、壬○○、戊○○、癸○○所為，均係犯刑法第30條
    第1 項、毒品危害防制條例第4 條第6 項、第2 項之幫助製
    造第二級毒品未遂罪。公訴人雖認被告甲○○、壬○○、戊○○、癸○○係共同犯製造第二級毒品未遂罪，然渠等上開
    犯行，僅係幫助犯，並非共同正犯之情，已如前述。被告丙○○、丑○○、庚○○、辛○○、己○○、子○○、寅○○
    就製造安非他命犯行，有犯意聯絡及行為分擔，為共同正犯
    。被告戊○○、辛○○、己○○前有事實欄所載之前科紀錄
    ，有台灣高等法院被告前案紀錄表1 份可參，渠等於受有期
    徒刑執行完畢後，5 年內故意再犯本件有期徒刑以上之罪，
    均為累犯，均應依刑法第47條第1 項之規定加重其刑。再被
    告丙○○、丑○○、庚○○、辛○○、己○○、子○○、寅
    ○○均已著手於製造甲基安非他命之犯行而不遂，為未遂犯
    ，依刑法第25條第2 項之規定，按既遂犯之情減輕之；被告
    辛○○、己○○同時有加重及減輕事由，應依法先加後減之
    。被告甲○○、壬○○、戊○○、癸○○幫助製造第二級毒
    品未遂犯行，為幫助犯，依刑法第30條第2 項之規定，按正
    犯之刑減輕之，上開被告同時有幫助犯及未遂犯之刑之減輕
    事由，應依法遞減之；而被告戊○○同時有累犯之加重事由
    ，及2 種幫助犯及未遂犯之刑之減輕事由，應刑法第71條、
    第70條之規定依法先加後減，併遞減之。爰審酌被告丙○○
    、丑○○、庚○○、辛○○、己○○、子○○、寅○○明知
    毒品對人類之危害，為謀取不法暴利，竟為製造第二級毒品
    甲基安非他命之犯行，造成毒品可能泛濫危害社會大眾之危
    險，且遭查獲之甲基安非他命之半成品數量非少，被告甲○○、壬○○、戊○○、癸○○亦明知甲基安非他命對社會大
    眾危害甚鉅，為圖小利，竟居間介紹或提供場地供被告丙○○等人製造甲基安非他命，並兼衡被告等人犯罪情節之輕重
    ，被告丙○○、戊○○猶飾詞否認犯行，毫無悔意，及其餘
    被告犯罪後均深具悔意坦承犯行之犯後態度，分別量處如主
    文所示之刑，以資懲儆。且被告丙○○依其犯罪之性質，認
    有禠奪公權之必要，爰併依刑法第37條第2 項之規定宣告褫
    奪公權8 年。又扣案如附表編號1 至編號5 所示之甲基安非
    他命半成品為氯（假）麻黃鹼、及編號5-1 所示之毒品先驅
    原料麻黃鹼（驗後總餘分別為112677 .23 公 克、0.04公克
    ），有前開鑑定報告可稽，均為第四級毒品，雖係違禁物，
    惟依毒品危害防制條例第18條第1 項後段，第四級毒品屬於
    行政機關沒入之規定，自無庸宣告沒收銷燬之，而編號1 至
    編號5-1 所示之甲基安非他命半成品及附表編號15至編號51
    所示之物，均係被告丙○○所提供與被告丑○○、庚○○、
    辛○○、己○○、子○○、寅○○製造甲基安非他命所需之
    物，依毒品危害防制條例第19條第1 項規定，及共犯連帶沒
    收之法理，應在被告丑○○、庚○○、辛○○、己○○、子
    ○○、寅○○宣告刑項下宣告沒收。再扣案附表編號6 、7
    所示之物為被告寅○○所有、編號8 至10之物為被告丑○○
    所有、編號11、12之物為被告己○○所有、編號13之物為被
    告庚○○所有、編號14之物為被告辛○○所有，均係供上開
    被告互相聯絡製毒事宜而為本件犯行所用之物，均依刑法第
    38條第1 項第2 款之規定宣告沒收，並基於共犯責任原則，
    於其餘共犯之宣告刑項下宣告沒收。至本案未扣案之現金5
    萬元，則係被告癸○○幫助共同製造第二級毒品甲基安非他
    命所得之物，亦應依毒品危害防制條例第19條第1 項之規定
    宣告沒收之，如全部或一部不能沒收時，以其財產抵償之，
    附此敘明。
據上論斷，應依刑事訴訟法第299 條第1 項前段、毒品危害防制
條例第4 條第6 項、第2 項、第19條第1 項、刑法第28條、第25
條第2 項、第30條第1 項、第38條第1 項第2 款、第47條第1 項
、第37條第2項，判決如主文。
本案經檢察官乙○○到庭執行職務。
中    華    民    國    97    年    6     月    20    日
                  刑事第十一庭  審判長法  官  施柏宏
                                      法  官  黃宗揚
                                      法  官  黃繼瑜
以上正本證明與原本無異。
如不服本判決應於收受本判決後10日內向本院提出上訴書狀，並
應敘述具體理由，如未敘述上訴理由者，應於上訴期間屆滿後20
日內補提理由書狀於本院（均須按他造當事人之人數附繕本）「
切勿逕送上級法院」。
中    華    民    國    97    年    6     月    20    日
                                      書記官  曾小玲
附錄本案論罪科刑法條全文:
毒品危害防制條例第4條
製造、運輸、販賣第一級毒品者，處死刑或無期徒刑；處無期徒
刑者，得併科新臺幣 1 千萬元以下罰金。
製造、運輸、販賣第二級毒品者，處無期徒刑或 7 年以上有期徒
刑，得併科新臺幣 7 百萬元以下罰金。
製造、運輸、販賣第三級毒品者，處 5 年以上有期徒刑，得併科
新臺幣 5 百萬元以下罰金。
製造、運輸、販賣第四級毒品者，處 3 年以上 10 年以下有期徒
刑，得併科新臺幣 3 百萬元以下罰金。
製造、運輸、販賣專供製造或施用毒品之器具者，處 1 年以上 7
年以下有期徒刑，得併科新臺幣 1 百萬元以下罰金。
前五項之未遂犯罰之。
附表：
┌──┬───────────┬──┬─────────┐
│編號│名稱                  │數量│單位              │
├──┼───────────┼──┼─────────┤
│ 1  │安非他命半成品        │ 21 │公斤（編號1 至編號│
│    │氯（假）麻黃鹼        │    │5 之物驗後總餘112 │
│    │                      │    │公斤677.23公克）  │
├──┼───────────┼──┼─────────┤
│ 2  │安非他命半成品        │ 25 │公斤（編號1 至5 之│
│    │氯（假）麻黃鹼        │    │物驗後總餘公斤677.│
│    │                      │    │23公克)           │
├──┼───────────┼──┼─────────┤
│ 3  │安非他命半成品        │ 25 │公斤（編號1 至5公 │
│    │氯（假）麻黃鹼        │    │之物驗後總餘公斤  │
│    │                      │    │677.23公克)       │
├──┼───────────┼──┼─────────┤
│ 4  │安非他命半成品        │ 23 │公斤（編號1 至5公 │
│    │氯（假）麻黃鹼        │    │之物驗後總餘公斤  │
│    │                      │    │677.23公克)       │
├──┼───────────┼──┼─────────┤
│ 5  │安非他命半成品        │ 18 │公斤（編號1 至5驗 │
│    │氯（假）麻黃鹼        │    │後總餘公斤23公克) │
├──┼───────────┼──┼─────────┤
│5-1 │安非他命半成品        │ 2  │包（驗後總餘0.04公│
│    │（麻黃鹼）            │    │克）              │
├──┼───────────┼──┼─────────┤
│    │                      │    │                  │
│ 6  │NEC手機（序號：0000000│  1 │ 支               │
│    │00000000）            │    │                  │
├──┼───────────┼──┼─────────┤
│ 7  │手機（序號：0000000000│  1 │ 支               │
│    │81310）               │    │                  │
├──┼───────────┼──┼─────────┤
│ 8  │三星手機Anycall（序號 │  1 │ 支               │
│    │：000000000000000 ）  │    │                  │
├──┼───────────┼──┼─────────┤
│ 9  │西門子手機（序號：3570│  1 │ 支               │
│    │00000000000）         │    │                  │
├──┼───────────┼──┼─────────┤
│ 10 │NEC手機（序號：0000000│  1 │ 支               │
│    │00000000）            │    │                  │
├──┼───────────┼──┼─────────┤
│ 11 │易利信手機（序號：3557│  1 │ 支               │
│    │00000000000）         │    │                  │
├──┼───────────┼──┼─────────┤
│ 12 │NOKIA手機（序號：35395│  1 │ 支               │
│    │0000000000）          │    │                  │
├──┼───────────┼──┼─────────┤
│ 13 │三星手機Anycall（序號 │  1 │ 支               │
│    │：000000000000000 ）  │    │                  │
├──┼───────────┼──┼─────────┤
│ 14 │三星手機Anycall（序號 │  1 │ 支               │
│    │：000000000000000 ）  │    │                  │
├──┼───────────┼──┼─────────┤
│ 15 │丙酮空桶              │ 38 │ 桶               │
├──┼───────────┼──┼─────────┤
│ 16 │丙酮                  │ 25 │公斤              │
├──┼───────────┼──┼─────────┤
│ 17 │空壓機                │  7 │ 台               │
├──┼───────────┼──┼─────────┤
│ 18 │乙醚空桶              │  9 │ 桶               │
├──┼───────────┼──┼─────────┤
│ 19 │乙醚                  │ 15 │公斤              │
├──┼───────────┼──┼─────────┤
│ 20 │丙酮                  │ 17 │公斤              │
├──┼───────────┼──┼─────────┤
│ 21 │工業用電扇            │  2 │ 台               │
├──┼───────────┼──┼─────────┤
│ 22 │磁漏斗                │  7 │ 個               │
├──┼───────────┼──┼─────────┤
│ 23 │蒸餾瓶（玻璃）        │  5 │ 個               │
├──┼───────────┼──┼─────────┤
│ 24 │防毒面具（全罩式）    │  6 │ 個               │
├──┼───────────┼──┼─────────┤
│ 25 │藍色塑膠桶            │  5 │ 個               │
├──┼───────────┼──┼─────────┤
│ 26 │工具箱                │  1 │ 組               │
├──┼───────────┼──┼─────────┤
│ 27 │濾紙（內含4盒）       │  1 │ 包               │
├──┼───────────┼──┼─────────┤
│ 28 │木製攪拌器            │  1 │ 隻               │
├──┼───────────┼──┼─────────┤
│ 29 │塑膠飯匙              │  1 │ 隻               │
├──┼───────────┼──┼─────────┤
│ 30 │延長線                │  3 │ 條               │
├──┼───────────┼──┼─────────┤
│ 31 │手電筒                │  1 │ 隻               │
├──┼───────────┼──┼─────────┤
│ 32 │抗磨損液壓油（5加侖） │  1 │ 桶               │
├──┼───────────┼──┼─────────┤
│ 33 │鹽酸                  │ 42 │ 瓶               │
├──┼───────────┼──┼─────────┤
│ 34 │鹽酸空瓶（每箱30瓶）  │  6 │ 箱               │
├──┼───────────┼──┼─────────┤
│ 35 │鹽酸空瓶              │  8 │ 瓶               │
├──┼───────────┼──┼─────────┤
│ 36 │濾紙（內含3盒）       │  1 │ 包               │
├──┼───────────┼──┼─────────┤
│ 37 │水管（6條、綠色）     │  1 │ 綑               │
├──┼───────────┼──┼─────────┤
│ 38 │水管（黑色）          │  1 │ 綑               │
├──┼───────────┼──┼─────────┤
│ 39 │防毒面具（半罩式）    │  6 │ 個               │
├──┼───────────┼──┼─────────┤
│ 40 │黑色手套              │  7 │ 雙               │
├──┼───────────┼──┼─────────┤
│ 41 │塑膠漏斗              │  1 │ 個               │
├──┼───────────┼──┼─────────┤
│ 42 │水瓢                  │  2 │ 個               │
├──┼───────────┼──┼─────────┤
│ 43 │塑膠籃子              │  6 │ 個               │
├──┼───────────┼──┼─────────┤
│ 44 │棉布手套              │ 11 │ 雙               │
├──┼───────────┼──┼─────────┤
│ 45 │塑膠帆布              │  1 │ 張               │
├──┼───────────┼──┼─────────┤
│ 46 │塑膠漏斗（改裝）      │  2 │ 個               │
├──┼───────────┼──┼─────────┤
│ 47 │塑膠水桶              │  3 │ 個               │
├──┼───────────┼──┼─────────┤
│ 48 │瓦斯塑膠軟管          │  1 │ 綑               │
├──┼───────────┼──┼─────────┤
│ 49 │濾毒罐（6個、全罩式） │  1 │ 包               │
├──┼───────────┼──┼─────────┤
│ 50 │濾毒罐（5個、半罩式） │  1 │ 包               │
├──┼───────────┼──┼─────────┤
│ 51 │束線帶                │  1 │ 綑               │
└──┴───────────┴──┴─────────┘


司法院資訊處製作；財團法人民間司法改革基金會備份。
